【裁判字號】    92,交聲,1467
【裁判日期】    921127
【裁判案由】    交管條例聲異
【裁判全文】
臺灣板橋地方法院交通事件裁定                  九十二年度交聲字第一四六七號
    原處分機關  交通部公路總局臺北區監理所
    異  議  人
    即受處分人  乙○○
右列異議人因違反道路交通管理處罰條例案件，對於原處分機關於民國九十二年八月
六日，分別為如附表之裁決處分（原舉發案號：如附表所示）不服，聲明異議，本院
裁定如左：
    主  文
異議均駁回。
    理  由
一、聲明異議意旨略以：受處分人即異議人乙○○所有之車號ＣＹ—八八七八號自用
    小客車，分別於如附表所示之時間，沿臺北縣土城市○○路往板橋市方向行駛時
    ，皆因駕車超速之違規，經測速照相儀器拍得違規照片後，由臺甲○○察局交通
    隊值勤警員掣單逕行舉發。然而，異議人並非收到紅單通知後，明知道超速仍違
    規超速駕車，而是在不知情的情況下被警員連續偷拍七張照片，警員若真為有效
    防制交通安全事故，何不正大光明取締，以達警惕之效果，卻以不明手法取締駕
    駛人，顯有不當之處。又異議人申訴後，監理機關更以「針對易發生交通事故地
    點採用不定時儀器架設於不妨礙交通地點或巡邏車上……」等語回覆，但究竟如
    何判斷臺北縣環河路三峽往板橋方向之路段是常發生車禍事故之路段？請相關單
    位提出實例證明之。另於早上上班時段，限速五十公里是否真的合適？實應考慮
    人民百姓的感受及安全為妥適之變更，不應固守法律而蒙蔽人心。爰聲明異議，
    請求撤銷原處分等語。
二、按汽車駕駛人，行車速度，超過規定之最高時速者，處新臺幣一千二百元以上二
    千四百元以下罰鍰；又汽車駕駛人違反第四十條第一項者，除依原條款處罰鍰外
    ，並予記違規點數一點，道路交通管理處罰條例第四十條第一項、第六十三條第
    一項第一款定有明文。
三、經查，本件異議人即受處分人乙○○於如附表所示之違規時間，駕駛車號ＣＹ—
    八八七八號自用小客車，行經臺北縣土城市○○路（往板橋）限速時速五十公里
    之路段時，超速行駛，經測速照相儀器拍得違規照片後，由臺甲○○察局交通隊
    值勤警員逕行掣單舉發，此有逕行舉發違規照片影本六幀在卷足證，並有如附表
    之舉發違反道路交通管理事件通知單影本六紙附卷可稽，復經臺北縣政府警察局
    查處無誤，有該局九十二年七月二十四日北警交字第０九二００七０九四五號書
    函在卷足憑，且異議人亦不否認曾於上揭違規時地駕駛前開車輛超速行駛之情事
    ，此觀諸異議人所提出之申訴書及本件聲明異議狀自明，是本件事證明確，異議
    人前開行車速度超過規定最高時速之違規事實，應堪予認定。雖異議人以前詞置
    辯，然本件舉發違規事件，臺甲○○察局交通值勤警員係以科學儀器即移動式雷
    達測速照相機拍照採證，據以逕行舉發，此有舉發照片六幀可資佐證，合於道路
    交通管理處罰條例第七條之二第一項第六款規定，並非警員於違規地點偷拍所得
    ，異議人認此乃警員偷拍所得，實有誤會。至舉發機關認為何處易發生交通事故
    ，何處應架設雷射測速照相儀器，皆屬舉發機關之權責，其對於架設測速器之地
    點是否易生交通事故並無舉證之義務，況架設測速器之地點是否合宜，與本件交
    通舉發事件之合法性無涉。又按道路行駛車輛之速限規定，係由立法機關委諸公
    路主管機關、市區道路主管機關及警察機關，以標誌方式設限，此觀諸道路交通
    標誌標線號誌設置規則第一條、第四條規定自明。而立法機關立法授權道路主管
    機關得以限速標誌限制道路上汽車行駛之速限，立法目的在於考量各路段地形環
    境、道路品質、人車多寡等具體情況，由主管機關設限規範之，以期避免危險發
    生，而非由駕駛人自行判斷行車時段，以決定其行車速度。本件臺北縣土城市○
    ○路（往板橋）路段設有限速五十公里之標誌，異議人行經上開路段，自應遵守
    標誌之規定。雖異議人辯稱：因警察偷拍故不知違規，且在上班時段限速五十公
    里並不合適云云置辯，但異議人理應明知此路段路段已有規定限速五十公里，但
    仍以超過時速五十公里之速度行駛，其本身駕駛行為已有違失，反指上開道路之
    限速設計不當，實係倒因為果之置辯，自不足採。另本案原處分機關業將違規通
    知單送交郵政機關以掛號郵寄方式投遞至受處分人之臺北縣三峽鎮○○路二十二
    之一號五樓之地址以為送達，並經異議人本人或其兄嫂代為簽收，此有臺北縣政
    府警察局九十二年十一月十九日北警交字第０九二０一二六０一六號函所附之大
    宗掛號函件存根及國內掛號、報值、保價函件、快捷郵件及包裹查單各六份可資
    佐證，異議人於申訴單中亦自承陸續接獲罰單，是原處分機關皆已將如附表所示
    之舉發違反道路交通管理事件通知單合法送達於受處分人。綜上所述，異議人前
    開所辯，尚屬無據，顯不足採。異議人既有上開違規事實，原處分機關據以援引
    前開規定，裁處其罰鍰並記違規點數，並無不當。本件異議為無理由，應予駁回
    。
據上論斷，應依道路交通案件處理辦法第十九條，裁定如主文。
中      華      民      國  九十二    年     十一    月    二十七     日
                                        臺灣板橋地方法院交通法庭
                                            法  官  侯  志  融
又正本證明與原本無異。
如不服本裁定應於送達後五日內向本院提出抗告狀。
                                            書記官  吳  進  安
中      華      民      國    九十二    年     十一    月    二十七     日
附表：
┌──┬────────┬────────┬───────┬──────┐
│編號│違規時間及速度  │填單日期        │原舉發通知單號│裁決書號碼  │
│    │（民國）（時速）│（民國）        │碼            │            │
├──┼────────┼────────┼───────┼──────┤
│一  │九十二年四月二十│九十二年五月九日│甲○○交字第Ｃ│北監自裁字第│
│    │三日上午九時三十│                │Ｇ五四三九九五│裁四０－ＣＧ│
│    │七分            │                │七號          │五四三九九五│
│    │八十七公里      │                │              │七號        │
├──┼────────┼────────┼───────┼──────┤
│二  │九十二年四月二十│九十二年五月十二│甲○○交字第Ｃ│北監自裁字第│
│    │四日上午九時三十│日              │Ｇ五四四一０七│裁四０－ＣＧ│
│    │九分            │                │四號          │五四四一０七│
│    │九十八公里      │                │              │四號        │
├──┼────────┼────────┼───────┼──────┤
│三  │九十二年四月二十│九十二年五月二十│甲○○交字第Ｃ│北監自裁字第│
│    │九日上午九時三十│六日            │Ｇ五四六九八三│裁四０－ＣＧ│
│    │九分            │                │０號          │五四六九八三│
│    │八十五公里      │                │              │０號        │
├──┼────────┼────────┼───────┼──────┤
│四  │九十二年五月六日│九十二年五月二十│甲○○交字第Ｃ│北監自裁字第│
│    │上午九時三十八分│一日            │Ｇ五四六一二五│裁四０－ＣＧ│
│    │七十四公里      │                │九號          │五四六一二五│
│    │                │                │              │九號        │
├──┼────────┼────────┼───────┼──────┤
│五  │九十二年五月九日│九十二年五月二十│甲○○交字第Ｃ│北監自裁字第│
│    │上午九時二十九分│六日            │Ｇ五四六九四一│裁四０－ＣＧ│
│    │六十二公里      │                │三號          │五四六九四一│
│    │                │                │              │三號        │
├──┼────────┼────────┼───────┼──────┤
│六  │九十二年五月十二│九十二年五月二十│甲○○交字第Ｃ│北監自裁字第│
│    │日上午九時二十九│八日            │Ｇ五四七二０四│裁四０－ＣＧ│
│    │分              │                │六號          │五四七二０四│
│    │七十二公里      │                │              │六號        │
└──┴────────┴────────┴───────┴──────┘


司法院資訊處製作；財團法人民間司法改革基金會備份。
